【裁判字號】    98,交聲,1904
【裁判日期】    980820
【裁判案由】    聲明異議
【裁判全文】
臺灣高雄地方法院交通事件裁定        98年度交聲字第1904號
原處分機關  高雄市政府交通局
異  議  人
即受處分人  甲○○原名陳繪竹.
上列異議人即受處分人因違反道路交通管理處罰條例案件，對於
高雄市政府交通局中華民國98年6 月11日所為之裁決（原處分案
號：高市交裁字第裁32-BC0000000號）聲明異議，本院裁定如下
：
    主  文
異議駁回。
    理  由
一、聲明異議意旨略以：異議人即受處分人甲○○（原名陳繪竹
    ）於民國97年6 月8 日10時37分許，騎乘車牌號碼PR3-729
    號重型機車，行經高雄市○○路及公正路口，因「不遵守道
    路交通標線之指示」及「機器腳踏車駕駛人未依規定戴安全
    帽」為警逕行舉發，由原處分機關依違反道路交通管理處罰
    條例第60條第2 項第3 款及第31條第6 項規定，裁處異議人
    罰鍰新臺幣（下同）2,300 元之處分。惟異議人於上開時、
    地係騎乘機車違規，而道路交通管理處罰條例第60條第2 項
    第3 款之規定，僅處罰汽車駕駛人，不含機車駕駛人，原處
    分機關之裁罰有違法令，爰依法聲明異議等語。
二、按駕駛人駕駛車輛，應遵守道路交通標誌、標線、號誌之指
    示；又汽車駕駛人，駕駛車輛有不遵守道路交通標誌、標線
    、號誌指示之情形，而本章各條無處罰之規定者，處900 元
    以上1,800 元以下罰鍰；機器腳踏車駕駛人或附載座人未依
    規定戴安全帽者，處駕駛人500 元罰鍰，道路交通管理處罰
    條例第4 條第1 項、第60條第2 項第3 款、第31條第6 項分
    別定有明文。次按汽車違反道路交通管理事件，經以科學儀
    器取得證據資料證明其行為違規，當場不能或不宜攔截製單
    舉發者，得逕行舉發之，道路交通管理處罰條例第7 條之2
    第1 項第7 款亦著有明文。
三、經查：
  (一)本件異議人所有車牌號碼PR3- 729號重型機車，駕駛人於上
    揭時、地，因未戴安全帽騎乘，且未遵守道路交通標線指示
    ，停於停止線與行人穿越道，經感應式照相設備拍照採證，
    為警逕行舉發，並由原處分機關即高雄市政府交通局依據道
    路交通管理處罰條例第60條第2 項第3 款、第31條第6 項規
    定，於98年6 月11日裁處異議人罰鍰2,300 元等情，有原處
    分機關98年6 月11日高市交裁字第裁32-BC0000000號裁決書
    、送達證書、高雄市政府警察局交通警察大隊98年7 月14日
    高市警交三字第09 80022020 號函暨檢附之舉發違反道路交
    通管理事件通知單、送達證書及採證照片2 張在卷可稽（見
    本院卷第5 、6 、11、12頁），是上開事實應堪認定。
  (二)按道路交通管理處罰條例第3 條第8 款規定，車輛係指在道
    路上以原動機行駛之汽車（包括機器腳踏車）或以人力、獸
    力行駛之車輛；又道路交通安全規則第2 條第1 項第1 款規
    定，本規則所稱汽車係指在道路上不依軌道或電力架線而以
    原動機行駛之車輛（包括機器腳踏車）。從而，不論道路交
    通管理處罰條例或道路交通安全規則所稱之「汽車」，均包
    括「機器腳踏車」。異議人雖辯稱其係騎乘機車違規，而道
    路交通管理處罰條例第60條第2 項第3 款等語，然查本件裁
    決書既係以道路交通管理處罰條例為裁罰依據，自應依上開
    規定認定道路交通管理處罰條例第60條第2 項第3 款所稱之
    「汽車」係包括「機器腳踏車」在內，故異議人稱道路交通
    管理處罰條例第60條第2 項第3 款之規範對象為汽車，並不
    包含機車云云，實有誤解，委無可採。
四、綜上所述，異議人確有如舉發違反道路交通管理事件通知單
    所載之違規事實，應可認定。原處分機關據以援引道路交通
    管理處罰條例第60條第2 項第3 款及第31條第6 項規定，裁
    處罰鍰2,300 元，於法並無不合，是本件異議，為無理由，
    應予駁回。
五、據上論斷，應依道路交通案件處理辦法第20條，裁定如主文
    。
中    華    民    國    98    年    8     月    20    日
                    交通法庭    法  官  葉文博
以上正本證明與原本無異。
如不服本裁定應於送達後5 日內向本院提出抗告狀。
中    華    民    國    98    年    8     月    20    日
                                書記官  李柏親


司法院資訊處製作；財團法人民間司法改革基金會備份。
